臺灣臺南地方法院民事裁定
111年度司監宣字第22號
聲  請  人  顏春菊  



受
監護宣告人  顏春蘭  

關  係  人  許顏昭敬

上列當事人請求指定會同開具財產清冊之人事件，本院裁定如下
：
    主  文
指定許顏昭敬（女，民國00年0月0日生，身分證統一編號：Z000
000000號)為受監護宣告之人顏春蘭（女、民國00年0月0日生、
身分證統一編號：Z000000000號）之會同開具財產清冊之人。
聲請程序費用新臺幣壹仟元由受監護宣告之人負擔。
    理  由
一、本件聲請意旨略以：受監護宣告人顏春蘭前經鈞院81年度禁
    字第19號民事裁定宣告為禁治產人，並以顏葉金治為監護人
    ，嗣顏葉金治死亡，改由聲請人為顏春蘭之監護人，今為代
    顏春蘭處分其財產事務，爰依法聲請鈞院准予指定許顏昭敬
    為會同開具財產清冊之人等語。
二、按民法總則中華民國97年5月2日修正之條文施行前，已為禁
    治產宣告者，視為已為監護宣告，並於修正施行後，適用修
    正後之規定，此觀民法總則施行法第4條第2項之規定自明。
    又中華民國97年5月2日修正之民法親屬編第四章條文施行前
    所設置之監護人，於修正施行後，適用修正後之規定，民法
    親屬編施行法第14條之2 亦定有明文。從而，前受禁治產宣
    告者，視為新修正之監護宣告。復按受監護宣告之人應置監
    護人；法院為監護之宣告時，應依職權就配偶、四親等內之
    親屬、最近一年有同居事實之其他親屬、主管機關、社會福
    利機構或其他適當之人選定一人或數人為監護人，並同時指
    定會同開具財產清冊之人，修正後之民法第1110條、第1111
    條第1項定有明文。
三、經查，聲請人主張顏春蘭前經本院以81年度禁字第19號裁定
    宣告為禁治產人，並以其母即顏葉金治為監護人，嗣顏葉金
    治死亡，改由聲請人為顏春蘭之監護人等事實，有聲請人所
    提戶籍謄本在卷可稽，且經本院依職權調取本院81年度禁字
    第19號裁判原本核閱無誤，則參諸上開民法總則施行法第4
    條第2項規定，應視為顏春蘭已受監護宣告，是聲請人依上
    開民法第1111條第1項規定，聲請為受監護宣告之人指定會
    同開具財產清冊之人，自屬合法。本院審酌受監護宣告之人
    之大姐許顏昭敬同意擔任本件會同開具財產清冊之人，此有
    聲請人所提出之戶籍謄本、親屬會議同意書、關係人許顏昭
    敬之同意書暨印鑑證明等文件在卷可稽，故由關係人許顏昭
    敬擔任會同開具財產清冊之人，應無不適之處，爰指定關係
    人為會同開具財產清冊之人。
四、依家事事件法第164條第2項，裁定如主文。
中　　華　　民　　國　　111 　年　　6 　　月　　8 　　日
           家事法庭   司法事務官　黃尹貞
以上正本係照原本作成。
如對本裁定抗告，須於裁定送達後10日內向本院提出抗告狀，並
應繳納抗告費新臺幣1,000元整。
中　　華　　民　　國　　111 　年　　6 　　月　　9 　　日
                              書  記  官  洪培綺